【裁判字號】    89,重上更(五),70
【裁判日期】    890711
【裁判案由】    竊盜
【裁判全文】
臺灣高等法院刑事判決                  八十九年度重上更（五）字第七○號
    上  訴  人  台灣士林地方法院檢察署檢察官
    被      告  丁○○
右上訴人因被告竊盜案件，不服台灣士林地方法院八十四年度訴字第九四二號，中華
民國八十四年十一月三十日第一審判決（起訴案號：台灣士林地方法院檢察署八十四
年度偵字第六六九七號，併案審理案號：八十四年度偵字第九二二六號、第一○四四
○號）提起上訴，經判決後，由最高法院第五次發回更審，本院更為判決如左：
    主  文
原判決撤銷。
丁○○連續結夥三人以上，攜帶兇器，毀越安全設備，於夜間侵入住宅竊盜，累犯，
處有期徒刑貳年拾月；並於刑之執行前，令入勞動處所強制工作參年。
扣案鐵槌支、鉗子壹支、鑿子壹支均沒收。
    事  實
一、丁○○有犯罪習慣，曾於民國（下同）八十年間因犯竊、傷害、麻醉藥品管理
    條例三罪，經本院判決及定執行刑為有期徒刑二年，並於八十三年三月二十日執
    行完畢，又於八十三年間犯違反麻醉藥品管理條例之罪，經台灣士林地方法院判
    處有期徒刑六月，如易科罰金以三百元折算一日確定，於八十四年六月六日易科
    罰金執行完畢，仍不知悔改，復基於單獨或共同意圖為自己不法所有之概括犯意
    ，於附表一所示之時、地，或單獨或與莊耀發、或與杜建仁、或結夥莊耀發、洪
    俊賢、或結夥杜建仁、洪俊賢，竊取附表一所示之被害人等之財物（詳細犯罪時
    間、地點、行為人、被害人、被害財物、犯罪方法、所犯法條等均詳如附表一所
    示），得手後朋分或典當花用，其間曾於八十四年七月二十二日因侵入台北市○
    ○街十七號陳彥賀住處竊取財物為警查獲，經於同日移送檢察官訊問後，准以新
    台幣（下同）四萬元具保停止羈押；另於八十四年十月八日又因違反麻醉藥品管
    理條例及竊盜案件為警查獲，而於同日移送檢察官訊問後，准以六萬元具保停止
    羈押；嗣於八十四年十一月十四日，由警員循線在台北市○○○街九巷一號查獲
    丁○○、莊耀發、洪俊賢三人，並扣得客觀上可供兇器使用之電鑽一只（非丁○
    ○所有），丁○○所有供為竊所用且客觀上可供凶器使用之鐵槌三支、鉗子一
    支、鑿子一支等物。
二、案經台北市政府警察局大同分局、北投分局、士林分局移送臺灣士林地方法院檢
    察署檢察官偵查起訴及併案審理。
    理  由
一、右揭事實，迭據被告丁○○於警訊、檢察官偵查、原審、本院歷次審理、調查中
    坦承不諱，核與共犯莊耀發、洪俊賢、杜建仁於警訊中供述之情節相符，並與如
    附表一所示之被害人等指訴之情節相符，復有失竊報告單、贓物領據影本附卷可
    稽，此外更有電鑽一只、鐵槌三支、鉗子一支、鑿子一支等竊盜工具扣案可證。
    本案事證明確，被告之犯行洵堪認定。
二、按電鑽、鐵槌、鉗子、鑿子客觀上足以對人之身體、生命構成威脅，屬兇器之一
    種；而鐵窗、窗戶、頂樓浪板、門鎖、玻璃、售票門、百葉窗、陽台欄杆等各有
    防閑之作用，自均屬安全設備之一種；是核被告所為係犯刑法第三百二十條第一
    項（附表一編號十二）、第三百二十一條第一項第一款（附表一編號一、三、五
    、六、十三、十四、十七、二一、二四至二六、二八至三四、三六）、第二款（
    附表一所示，除編號十二外）、第三款（附表一編號一、三、四、七、八、十三
    、十五、十六、二十、二一、二五、二六、二八、二九、三十、三三、三六）、
    第四款（附表一所示編號十九、二十、三三、三四）之加重竊盜罪；第三百三十
    九條之二第一項之詐欺取財罪（如附表一所示編號十）。被告分就附表一編號一
    至五、七、八、十一、十二、十四、十七、十八、二一至二七、二九、三十、三
    五部分犯行與莊耀發間，就附表一編號十三、三一、三六與杜建仁間，就附表一
    編號十九、二十部分犯行與莊耀發、洪俊賢間，就附表一編號三三、三四部分犯
    行與杜建仁、洪俊賢間，分別有犯意聯絡及行為分擔，各均為共同正犯。被告先
    後多次竊盜既遂、加重竊盜既、未遂犯行時間緊接、犯罪構成要件均相同，顯係
    基於概括之犯意為之，為連續犯，應以附表一編號三三情節較重之刑法第三百二
    十一條第一項第一、二、三、四款加重竊盜罪一罪論，並依法加重其刑。就附表
    編號十部分，被告二次以提款卡領款係同時地接續為之，以遂其預定欲領金額，
    為接續犯，僅成立單純一罪。被告所犯上開加重竊盜與詐欺取財二罪間，有方法
    、結果之牽連關係，為牽連犯，應從一重之連續加重竊盜罪處斷。其中附表一所
    示編號七、二三部分，被告著手竊取而不遂，係犯同法條第二項之未遂罪，依法
    減輕其刑。另刑法第三百三十九條之二第一項已於八十六年十月八日修正公布施
    行，其法定刑（三年以下有期徒刑、拘役或一萬元以下罰金）較同法第三百三十
    九條第一項之法定刑（五年以下有期徒刑、拘役或科或併科一千元以下罰金）為
    輕，被告所犯附表一編號十部分，行為後法律有變更，依刑法第二條第一項前段
    規定，應適用有利於被告之裁判時法律即刑法第三百三十九條之二第一項之規定
    處罰。被告曾於八十年間因犯竊盜、傷害、麻醉藥品管理條例三罪，經本院判決
    及定執行刑為有期徒刑二年，並於八十三年三月二十日執行完畢，又於八十三年
    間犯違反麻醉藥品管理條例之罪，經台灣士林地方法院判處有期徒刑六月，如易
    科罰金以三百元折算一日確定，於八十四年六月六日易科罰金執行完畢，此有本
    院被告全國前案紀錄表附卷可稽，其於五年以內，再犯有期徒刑以上刑之本罪，
    為累犯，依法並遞加重其刑。
三、原審以被告罪證明確，予以論科，固非無見。惟查：原判決對於附表一編號六、
    十以外之犯行均未及審酌，即有未洽；又刑法第三百三十九條之二，已於八十六
    年十一月二十六日修正公布施行，原判決未及比較新舊法，仍予適用刑法第三百
    三十九條第一項之規定論處，亦有違誤。檢察官就此部分上訴意旨，指摘原判決
    不當，為有理由，自應由本院將原判決撤銷，另行改判。爰審酌被告有犯罪習慣
    、品行、素行、犯罪之動機、目的、方法、結果、所生危害、犯後態度及其他一
    切情狀，量處如主文第二項所示之刑，以示懲儆。另查被告曾犯竊盜、傷害、麻
    醉藥品管理條例等罪，本件其所犯之竊盜罪復多達三十餘次，是被告顯有犯罪習
    慣，爰併於刑之執行前，令入勞動場所強制工作三年，以期養成勤勞習慣，藉資
    適應社會生活。
四、扣案之鐵槌三支、鉗子一支、鑿子一支為被告所有供犯罪所用之物，業經被告供
    明在卷，依法併為沒收之諭知。另電鑽一只雖係被告供犯罪所用之物，惟並非被
    告所有，亦非違禁物，爰不併為沒收之諭知。
五、又本件移送併辦部分（即附表一編號六以外之部分）雖未據檢察官於起訴書中敘
    及，惟該部分與檢察官於起訴書已敘明之部分（即附表一編號六）有連續犯裁判
    上一罪之關係，為起訴效力所及，本院自當一併審究，附此敘明。另附表二編號
    一、二、三、四部分，被告僅著手加重條件，尚未及著手行竊，此部分尚不成立
    竊盜罪，惟移送併辦意旨認與前開論罪部分有連續犯之裁判上一罪關係，爰不就
    此部分另為無罪之諭知，亦此敘明。
據上論斷，應依刑事訴訟法第三百六十九條第一項前段、第三百六十四條、第二百九
十九條第一項前段、竊盜犯贓物犯保安處分條例第三條第一項第一款、第四條、第五
條第一項前段，刑法第二條第一項前段、第二十八條、第五十六條、第三百二十條第
一項、第三百二十一條第一項第一款、第二款、第三款、第四款、第三百三十九條之
二第一項、第五十五條、第四十七條、第三十八條第一項第二款，判決如主文。
本案經檢察官覃正祥到庭執行職務。
中      華      民      國    八十九    年      七      月     十一     日
                                臺灣高等法院刑事第二庭
                                    審判長法  官  戴  章  甫
                                          法  官  黃  金  富
                                          法  官  林  銓  正
右正本證明與原本無異。
如不服本判決應於收受送達後十日內向本院提出上訴書狀，其未敘述上訴之理由者並
得於提起上訴後十日內向本院補提理由書（均須按他造當事人之人數附繕本）。
                                          書記官  吳  美  貞
中      華      民      國    八十九    年  七      月     十四     日
附錄：本案論罪科刑法條全文
刑法第三百二十條第一項
意圖為自己或第三人不法之所有，而竊取他人之動產者，為竊盜罪，處五年以下有期
徒刑、拘役或五百元以下罰金。
刑法第三百二十一條第一項第一款、第二款、第三款、第四款
犯竊盜罪而有左列情形之一者，處六月以上五年以下有期徒刑：
一、於夜間侵入住宅或有人居住之建築物、船艦或隱匿其內而犯之者。
二、毀越門扇、牆垣或其他安全設備而犯之者。
三、攜帶兇器而犯之者。
四、結夥三人以上而犯之者。
刑法第三百三十九條之二第一項
意圖為自己或第三人不法之所有，以不正方法由自動付款設備取得他人之物者，處三
年以下有期徒刑、拘役或一萬元以下罰金。
附表一
┌──┬───┬───┬───┬───┬────┬────┬──────┐
│編號│犯  罪│行為人│犯  罪│被  害│被害人  │所犯法條│證        據│
│    │時  地│      │方  法│財  物│        │        │            │
├──┼───┼───┼───┼───┼────┼────┼──────┤
│一  │八十四│丁○○│夜間攜│一萬元│蔡湫馨  │刑法第三│1.自白（偵卷│
│    │年五月│莊耀發│帶凶器│、珠寶│        │百二十一│  一○四四○│
│    │二十五│      │，剪斷│、戒指│        │條第一項│  號第九九頁│
│    │日凌晨│      │鐵窗而│共值一│        │第一、二│  ）        │
│    │１時３│      │毀越安│五○萬│        │、三款  │2.被害人筆錄│
│    │０分，│      │全設備│元    │        │        │  （同右卷第│
│    │於台北│      │，侵入│      │        │        │  一○二頁反│
│    │市福志│      │住宅行│      │        │        │  面至一○四│
│    │路二八│      │竊    │      │        │        │  頁反面）  │
│    │號五樓│      │      │      │        │        │3.失竊報告單│
│    │      │      │      │      │        │        │  （同右卷第│
│    │      │      │      │      │        │        │  一二一頁反│
│    │      │      │      │      │        │        │  面）      │
├──┼───┼───┼───┼───┼────┼────┼──────┤
│二  │八十四│丁○○│由屋後│三千元│楊立明  │刑法第三│1.自白（同右│
│    │年五月│莊耀發│廁所窗│、證件│        │百二十一│  偵卷第六八│
│    │底，日│      │戶，踰│、鑰匙│        │條第一項│  頁）      │
│    │間於台│      │越安全│      │        │第二款  │2.共犯莊耀發│
│    │北市西│      │設備入│      │        │        │  偵訊筆錄（│
│    │安街一│      │內行竊│      │        │        │  同右卷第二│
│    │段三五│      │      │      │        │        │  一三、二二│
│    │三號  │      │      │      │        │        │  五頁）    │
│    │      │      │      │      │        │        │3.被害人筆錄│
│    │      │      │      │      │        │        │  （同右卷第│
│    │      │      │      │      │        │        │  七四頁反面│
│    │      │      │      │      │        │        │  、七五頁）│
│    │      │      │      │      │        │        │4.失竊報告單│
│    │      │      │      │      │        │        │  （同右卷第│
│    │      ││      │      │        │        │  八○頁）  │
├──┼───┼───┼───┼───┼────┼────┼──────┤
│三  │八十四│丁○○│夜間攜│三萬五│王正和  │刑法第三│1.自白（同右│
│    │年六月│莊耀發│帶凶器│仟元、│        │百二十一│  偵卷第一○│
│    │十五日│      │，毀壞│保險箱│        │條第一項│  一頁）    │
│    │夜間，│      │鐵門、│一台  │        │第一、二│2.共犯莊耀發│
│    │於台北│      │侵入住│      │        │、三款  │  偵訊筆錄（│
│    │市復興│      │宅行竊│      │        │        │  同右卷第二│
│    │北路四│      │      │      │        │        │  一三、二二│
│    │四三號│      │      │      │        │        │  五頁）    │
│    │      │      │      │      │        │        │3.被害人筆錄│
│    │      │      │      │      │        │        │  （同右卷第│
│    │      │      │      │      │        │        │  一一九頁反│
│    │      │      │      │      │        ││  面、一二○│
│    │      │      │      │      │        │        │  頁）      │
│    │      │      │      │      │        │        │4.失竊報告單│
│    │      │      │      │      │        │        │  （同右卷第│
│    │      │      │      │      │        │        │  一三八頁）│
├──┼───┼───┼───┼───┼────┼────┼──────┤
│四  │八十四│丁○○│攜帶凶│一千五│張水順  │刑法第三│1.自白（同右│
│    │年六月│莊耀發│器，由│百元、│        │百二十一│  偵卷第九九│
│    │底某日│      │頂樓毀│鑲鑽戒│        │條第一項│  頁反面、一│
│    │日間，│      │壞浪板│指一只│        │第二、三│  ○○頁）  │
│    │於台北│      │安全設│      │        │款      │2.共犯莊耀發│
│    │市福華│      │備，踰│      │        │        │  偵訊筆錄（│
│    │路一二│      │越陽台│      │        │        │  同右卷第二│
│    │八巷四│      │而侵入│      │        │        │  一三、二二│
│    │號五樓│    │住宅行│      │        │        │  五頁）    │
│    │      │      │竊    │      │        │        │3.被害人筆錄│
│    │      │      │      │      │        │        │  （同右卷第│
│    │      │      │      │      │        │        │  一一一、一│
│    │      │      │      │      │        │        │  一二頁）  │
│    │      │      │      │      │        │        │4.失竊報告單│
│    │      │      │      │      │        │        │  （同右卷第│
│    │      │      │      │      │        │        │  一二九頁）│
├──┼───┼───┼───┼───┼────┼────┼──────┤
│五  │八十四│丁○○│夜間破│零錢  │許乘嘉  │刑法第三│1.自白（同右│
│    │年七月│莊耀發│壞玻璃│      │        │百二十一│  偵卷第六八│
│    │中旬，│      │、毀越│      │        │條第一項│  頁）      │
│    │凌晨３│      │安全設│      │        │第一、二│2.共犯莊耀發│
│    │時於台│      │備侵入│      │        │款    │  偵訊筆錄（│
│    │北市中│      │住宅行│      │        │        │  同右卷第二│
│    │山北路│      │竊    │      │        │        │  一三、二二│
│    │六段一│      │      │      │        │        │  五頁）    │
│    │八二號│      │      │      │        │        │3.被害人筆錄│
│    │      │      │      │      │        │        │  （同右卷第│
│    │      │      │      │      │        │        │  七○頁反面│
│    │      │      │      │      │        │        │  、七一頁）│
│    │      │      │      │      │        │        │4.失竊報告單│
│    │      │      │      │      │        │        │  （同右卷第│
│    │      │      │      │      │        │        │  七七頁）  │
├──┼───┼───┼───┼───┼────┼────┼──────┤
│六  │八十四│丁○○│夜間以│手提皮│陳彥賀  │刑法第三│1.自白（偵卷│
│    │年七月│      │徒手方│包一只│        │百二十一│  第六六九七│
│    │二十二│      │式，破│（內有│        │條第一項│  號第四頁反│
│    │日凌晨│      │壞鐵捲│二千元│        │第一、二│  面）      │
│    │４時２│      │門，毀│、記事│        │款      │2.被害人筆錄│
│    │０分許│      │壞安全│簿一本│        │        │  （同右卷第│
│    │，於台│      │設備，│、名片│        │        │  五頁正、反│
│    │北市哈│      │侵入住│本一本│        │        │  面）      │
│    │密街十│      │宅行竊│）    │        │        │3.贓物認領保│
│    │七號  │      │      │      │        │        │  管收據（同│
│    │      │      │      │      │        │        │  右卷第六頁│
│    │      │      │      │      │        │        │  ）        │
├──┼───┼───┼───┼───┼────┼────┼──────┤
│七  │八十四│丁○○│攜帶凶│無    │謝聰明  │刑法第三│1.自白（偵卷│
│    │年七月│莊耀發│器，毀│      │        │百二十一│  一○四四○│
│    │下旬，│      │壞售票│      │        │條第二項│  號第六八頁│
│    │於台北│      │門安全│      │        │、第一項│  反面）    │
│    │市士東│      │設備，│      │        │第二、三│2.共犯莊耀發│
│    │路二九│      │入內翻│      │        │款      │  偵訊筆錄（│
│    │八號二│      │箱倒櫃│      │        │        │  同右卷第二│
│    │樓游泳│      │著手行│      │        │        │  一三、二二│
│    │池    │      │竊，惟│      │        │        │  五頁）    │
│    │      │      │無找到│      │        │        │3.被害人筆錄│
│    │      │      │有價值│      │        │        │  （同右卷第│
│    │      │      │之物品│      │        │        │  七一頁反面│
│    │      │      │      │      │        │        │  、七二頁）│
│    │      │      │      │      │        │        │4.失竊報告單│
│    │      │      │      │      │        │        │  （同右卷第│
│    │      │      │      │      │        │        │  七八頁）  │
├──┼───┼───┼───┼───┼────┼────┼──────┤
│八  │八十四│丁○○│攜帶凶│金牌一│戊○○  │刑法第三│1.自白（同右│
│    │年八月│莊耀發│器破壞│塊、鑽│        │百二十一│  偵卷第一五│
│    │十一日│      │門鎖，│石二顆│        │條第一項│  五頁反面）│
│    │日間，│      │毀壞安│、首飾│        │第二、三│2.共犯莊耀發│
│    │於台北│      │全設備│      │        │款      │  偵訊筆錄（│
│    │縣淡水│      │，侵入│      │        │        │  同右卷第二│
│    │鎮中正│      │住宅行│      │        │        │  二五頁）  │
│    │東路一│      │竊    │      │        │        │3.被害人筆錄│
│    │段七三│      │      │      │        │        │  （同右卷第│
│    │號三樓│      │      │      │        │        │  一六一頁反│
│    │      │      │      │      │        │        │  面、一六二│
│    │      │      │      │      │        │        │  頁）      │
│    │      │      │      │      │  │        │4.失竊報告單│
│    │      │      │      │      │        │        │  （同右卷第│
│    │      │      │      │      │        │        │  一六九頁）│
├──┼───┼───┼───┼───┼────┼────┼──────┤
│九  │八十四│丁○○│自頂樓│黃金戒│高國能  │刑法第三│1.自白（偵卷│
│    │年八月│      │六樓之│指四只│        │百二十一│  九二二六號│
│    │份某日│      │窗戶，│、手鐲│        │條第一項│  第七頁、十│
│    │，於台│      │踰越安│一只、│        │第二款  │  三頁反面）│
│    │北市士│      │全設備│耳環一│        │        │2.被害人筆錄│
│    │林區通│      │侵入住│對、項│        │        │  （同右卷第│
│    │河東街│      │宅行竊│鍊一只│        │        │  九頁反面、│
│    │二段二│      │      │      │        │        │  十頁）    │
│    │六號六│      │      │      │        │        │3.扣押物品清│
│    │樓    │      │      │      │        │        │  單（同右卷│
││      │      │      │      │        │        │  第十六頁）│
├──┼───┼───┼───┼───┼────┼────┼──────┤
│十  │八十四│丁○○│自後門│提款卡│己○○  │刑法第三│1.自白（偵卷│
│    │年八月│      │窗戶，│、存摺│        │百二十一│  九二二六號│
│    │二十四│      │踰越安│、印章│        │條第一項│  第六頁反面│
│    │日上午│      │全設備│、以竊│        │第二款、│  、十三頁正│
│    │６時，│      │侵入住│得之提│        │刑法第三│  、反面）  │
│    │於台北│      │宅行竊│款卡提│        │百三十九│2.被害人筆錄│
│    │市北投│      │，並持│領現金│        │條之二第│  （同右卷第│
│    │區懷德│      │竊得之│一萬四│        │一項    │  八頁反面、│
│    │街一○│      │提款卡│千元  │        │        │  九頁）    │
│    │五巷五│      │前往提│      │        │        │            │
│    │號四樓│      │款    │      │        │        │            │
├──┼───┼───┼───┼───┼────┼────┼──────┤
│十一│八十四│丁○○│由後陽│四千元│陳黃美青│刑法第三│1.自白（偵卷│
│    │年八月│莊耀發│台踰越│      │        │百二十一│  一○四四○│
│    │底某日│      │安全設│      │        │條第一項│  號第九九頁│
│    │日間，│      │備而侵│      │        │第二款  │  反面）    │
│    │於台北│      │入住宅│      │        │        │2.共犯莊耀發│
│    │市福國│      │行竊  │      │        │        │  偵訊筆錄（│
│    │路六七│      │      │      │        │        │  同右卷第二│
│    │號二樓│      │      │      │        │        │  二五頁）  │
│    │      │      │      │      │        │        │3.被害人筆錄│
│    │      │      │      │      │        │        │  （同右卷第│
│    │      │      │      │      │        │        │  一○七頁反│
│    │      │      │      │      │        │        │  面、一○八│
│    │      │      │      │      │        │        │  頁）      │
│    │      │      │      │      │        │        │4.失竊報告單│
│    │      │      │      │      │        │        │  （同右卷第│
│    │      │      │      │      │        │        │  一二五頁）│
├──┼───┼───┼───┼───┼────┼────┼──────┤
│十二│八十四│丁○○│由後門│一萬五│呂理樞  │刑法第三│1.自白（同右│
│    │年九月│莊耀發│爬進，│千元  │        │百二十條│  偵卷第六八│
│    │中旬，│      │侵入住│      │        │第一項  │  頁反面）  │
│    │１７時│      │宅行竊│      │        │        │2.共犯莊耀發│
│    │於台北│      │      │      │        │        │  偵訊筆錄（│
│    │市福國│      │      │      │        │        │  同右卷第二│
│    │路六九│      │      │      │        │        │  二五頁）  │
│    │號二樓│      │      │      │        │        │3.被害人筆錄│
│    │      │      │      │      │        │        │  （同右卷第│
│    │      │      │      ││        │        │  六九頁反面│
│    │      │      │      │      │        │        │  、七○頁）│
│    │      │      │      │      │        │        │4.失竊報告單│
│    │      │      │      │      │        │        │  （同右卷第│
│    │      │      │      │      │        │        │  七六頁反面│
│    │      │      │      │      │        │        │  ）        │
├──┼───┼───┼───┼───┼────┼────┼──────┤
│十三│八十四│丁○○│夜間攜│二千元│謝嘉益  │刑法第三│1.自白（同右│
│    │年九月│杜建仁│帶凶器│、小電│        │百二十一│  偵卷第一○│
│    │中旬，│      │，由二│視機、│        │條第一項│  一頁反面）│
│    │凌晨１│      │樓窗戶│金牌  │        │第一、二│2.被害人筆錄│
│    │時，於│      │，而踰│      │        │、三款  │  （同右卷第│
│    │台北市│      │越安全│      │        │        │  一二○頁反│
│    │長安西│      │設備，│      │        │        │  面、一二一│
│    │路二八│      │撬開抽│      │        │        │  頁）      │
│    │七號  │      │屜行竊│      │        │        │3.失竊報告單│
│    │      │      │      │      │        │        │  （同右卷第│
│    │      │      │      │      │        │        │  一三九頁）│
├──┼───┼───┼───┼───┼────┼────┼──────┤
│十四│八十四│丁○○│夜間由│洋酒十│華林雪  │刑法第三│1.自白（同右│
│    │年十月│莊耀發│陽台窗│一瓶  │        │百二十一│  偵卷第一五│
│    │十八日│      │戶，踰│      │        │條第一項│  五頁）    │
│    │夜間，│      │越安全│      │        │第一、二│2.共犯莊耀發│
│    │於台北│      │設備，│      │        │款      │  偵訊筆錄（│
│    │縣淡水│      │侵入住│      │        │        │  同右卷第二│
│    │鎮學府│      │宅行竊│      │        │        │  二五頁）  │
│    │路三一│      │      │      │        │        │3.被害人筆錄│
│    │號五樓│      │      │    │        │        │  （同右卷第│
│    │      │      │      │      │        │        │  一六○頁反│
│    │      │      │      │      │        │        │  面、一六一│
│    │      │      │      │      │        │        │  頁）      │
│    │      │      │      │      │        │        │4.失竊報告單│
│    │      │      │      │      │        │        │  （同右卷第│
│    │      │      │      │      │        │        │  一六八頁）│
├──┼───┼───┼───┼───┼────┼────┼──────┤
│十五│八十四│丁○○│攜帶凶│四千元│林金珍  │刑法第三│1.自白（同右│
│    │年十月│      │器，由│、戒指│        │百二十一│  偵卷第一五│
│    │二十日│      │陽台剪│二十只│        │條第一項│  五頁反面）│
│    │日間，│      │斷百葉│、珍珠│        │第二、三│2.被害人筆錄│
│    │於台北│      │窗而毀│項鍊一│        │款      │  （同右卷第│
│    │市承德│      │越安全│套、珍│        │        │  一六二頁反│
│    │路四段│      │設備，│珠耳環│        │        │  面、一六三│
│    │二七○│      │侵入住│一套、│        │        │  頁）      │
│    │號八樓│      │宅行竊│、鑽戒│        │        │3.失竊報告單│
│    │      │      │      │二只、│        │        │  （同右卷第│
│    │      │      │      │黃金手│        │        │  一七○頁）│
│    │      │      │      │環五條│        │        │4.贓物認領保│
│    │      │      │      │、黃金│        │        │  管收據（同│
│    │      │      │      │項鍊六│        │        │  右卷第一七│
│    │      │      │      │條、大│        │        │  四頁）    │
│    │      │      │      │哥大一│        │        │            │
│    │      │      │      │具、金│        │        │            │
│    │      │      │      │牌墜子│        │        │            │
│    │      │      │      │五片  │        │        │            │
├──┼───┼───┼───┼───┼────┼────┼──────┤
│十六│八十四│丁○○│攜帶凶│五百元│陳麗珠  │刑法第三│1.自白（同右│
│    │年十月│      │器，由│      │        │百二十一│  偵卷第一五│
│    │二十日│      │陽台破│      │        │條第一項│  五頁反面）│
│    │日間，│      │壞欄杆│      │        │第二、三│2.被害人筆錄│
│    │於台北│      │而毀越│      │        │款      │  （同右卷第│
│    │市承德│      │安全設│      │        │        │  一六三頁反│
│    │路四段│      │備入內│      │        │        │  面、一六四│
│    │二七二│      │行竊  │      │        │        │  頁）      │
│    │號八樓│      │      │      │        │        │3.失竊報告單│
│    │      │      │      │      │        │        │  （同右卷第│
│    │      │      │      │      │        │        │  一七一頁）│
├──┼───┼───┼───┼───┼────┼────┼──────┤
│十七│八十四│丁○○│夜間由│十二萬│陳之貴  │刑法第三│1.自白（同右│
│    │年十月│莊耀發│冷氣口│一千二│        │百二十一│  偵卷第一○│
│    │二十九│      │爬入，│百五十│        │條第一項│  ○頁反面）│
│    │日夜間│      │而踰越│元、美│        │第一、二│2.共犯莊耀發│
│    │，於台│      │安全設│金五百│        │款      │  偵訊筆錄（│
│    │北市承│      │備，侵│元、相│        │        │  同右卷第二│
│    │德路二│      │入住宅│機一台│        │        │  二五頁）  │
│    │段一三│      │行竊  │      │        │        │3.被害人筆錄│
│    │七號十│      │      │      │        │        │  （同右卷第│
│    │二樓之│      │      │      │        │        │  一一五頁反│
│    │四    │      │      │      │        │        │  面、一一六│
│    │      │      │      │      │        │        │  頁）      │
│    │      │      │      │      │        │        │4.失竊報告單│
│    │      │      │      │      │        │        │  （同右卷第│
│    │      │      │    │      │        │        │  一三四頁）│
├──┼───┼───┼───┼───┼────┼────┼──────┤
│十八│八十四│丁○○│自二樓│皮包二│李豐真  │刑法第三│1.自白（同右│
│    │年十月│莊耀發│陽台窗│只    │        │百二十一│  偵卷第一○│
│    │三十日│      │戶，踰│      │        │條第一項│  一頁）    │
│    │日間，│      │越安全│      │        │第二款  │2.共犯莊耀發│
│    │於台北│      │設備入│      │        │        │  偵訊筆錄（│
│    │市忠孝│      │內行竊│      │        │        │  同右卷第二│
│    │東路六│      │      │      │        │        │  二五頁）  │
│    │段二六│      │      │      │        │        │3.被害人筆錄│
│    │九巷三│      │      │      │        │        │  （同右卷第│
│    │弄一四│      │      │      │        │        │  一一八頁反│
│    │號二樓│      │      │      │        │        │  面、一一九│
│    │      │      │      │      │        │        │頁）      │
│    │      │      │      │      │        │        │4.失竊報告單│
│    │      │      │      │      │        │        │  （同右卷第│
│    │      │      │      │      │        │        │  一三七頁）│
├──┼───┼───┼───┼───┼────┼────┼──────┤
│十九│八十四│丁○○│結夥三│勞力士│甲○○  │刑法第三│1.自白（同右│
│    │年十一│莊耀發│人以上│錶一只│        │百二十一│  偵卷第一○│
│    │月一日│洪俊賢│，由屋│、八千│        │條第一項│  ○頁反面）│
│    │日間，│      │頂後窗│元、翻│        │第二、四│2.共犯莊耀發│
│    │於台北│      │，踰越│譯機、│        │款      │  偵訊筆錄（│
│    │市民生│      │安全設│首飾一│        │        │  同右卷第二│
│    │西路一│      │備而侵│批    │        │        │  二五頁）  │
│    │○二號│      │入住宅│      │        │        │3.共犯洪俊賢│
│    │八樓  │      │行竊  │      │        │        │  偵訊筆錄（│
│    │      ││      │      │        │        │  同右卷第二│
│    │      │      │      │      │        │        │  ○○頁）  │
│    │      │      │      │      │        │        │4.被害人筆錄│
│    │      │      │      │      │        │        │  （同右卷第│
│    │      │      │      │      │        │        │  一一三頁反│
│    │      │      │      │      │        │        │  面、一一四│
│    │      │      │      │      │        │        │  頁）      │
│    │      │      │      │      │        │        │5.失竊報告單│
│    │      │      │      │      │        │        │  （同右卷第│
│    │      │      │      │      │        │        │  一三二頁）│
├──┼───┼───┼───┼───┼────┼────┼──────┤
│二十│八十四│丁○○│結夥三│五百元│乙○○  │刑法第三│1.自白（同右│
│    │年十一│莊耀發│人以上│、首飾│        │百二十一│  偵卷第一○│
│    │月一日│洪俊賢│，攜帶│一批  │        │條第一項│  ○頁反面、│
│    │１５時│      │凶器起│      │        │第二、三│  一○一頁）│
│    │，於台│      │子撬開│      │        │、四款  │2.共犯莊耀發│
│    │北市民│      │門鎖，│      │        │        │  偵訊筆錄（│
│    │族東路│      │而毀壞│      │        │        │  同右卷第二│
│    │二七六│      │安全設│      │        │        │  二五頁）  │
│    │號六樓│      │備，侵│      │        │        │3.共犯洪俊賢│
│    │      │      │入住宅│      │        │        │  偵訊筆錄（│
│    │      │      │行竊  │      │        │        │  同右卷第二│
│    │      │      │      │      │        │        │  ○○頁）  │
│    │      │      │      │      │        │        │4.被害人筆錄│
│    │      │      │      │      │        │        │  （同右卷第│
│    │      │      │      │      │        │        │  一一六頁反│
│    │      │      │      │      │        │        │  面、一一七│
│    │      │    │      │      │        │        │  頁）      │
│    │      │      │      │      │        │        │5.失竊報告單│
│    │      │      │      │      │        │        │  （同右卷第│
│    │      │      │      │      │        │        │  一三五頁）│
├──┼───┼───┼───┼───┼────┼────┼──────┤
│二一│八十四│丁○○│夜間攜│金項鍊│吳幸靜  │刑法第三│1.自白（同右│
│    │年十一│莊耀發│帶凶器│一條、│        │百二十一│  偵卷第二二│
│    │月一日│      │，破壞│首飾一│        │條第一項│  三頁反面）│
│    │１９時│      │門鎖，│批、印│        │第一、二│2.共犯莊耀發│
│    │，台北│      │毀壞安│章一個│        │、三款  │  偵訊筆錄（│
│    │市民族│      │全設備│      │        │        │  同右卷第二│
│    │東路二│      │而侵入│      │        │        │  二五頁）  │
│    │七六號│      │住宅行│      │        │        │3.被害人筆錄│
│    │六樓  │      │竊    │      │        │    │  （同右卷第│
│    │      │      │      │      │        │        │  二二八頁）│
│    │      │      │      │      │        │        │4.失竊報告單│
│    │      │      │      │      │        │        │  （同右卷第│
│    │      │      │      │      │        │        │  二三○頁）│
├──┼───┼───┼───┼───┼────┼────┼──────┤
│二二│八十四│丁○○│以鐵絲│一萬元│龔智煌  │刑法第三│1.自白（同右│
│    │年十一│莊耀發│勾開門│、戒指│        │百二十一│  偵卷第二二│
│    │月三日│      │，踰越│二只、│        │條第一項│  三頁正、反│
│    │日間，│      │門扇而│行動電│        │第二款  │  面）      │
│    │於台北│      │侵入住│話一具│        │        │2.共犯莊耀發│
│    │市通河│      │宅行竊│      │        │        │  偵訊筆錄（│
│    │東街一│      │      │      │        │        │  同右卷第二│
│    │段四一│      │      │      │        │        │  二五頁）  │
│    │號二樓│      │      │      │        │        │3.被害人筆錄│
│    │      │      │      │      │        │        │  （同右卷第│
│    │      │      │      │      │        │        │  二二七頁反│
│    │      │      │      │      │        │        │  面）      │
│    │      │      │      │      │        │        │4.失竊報告單│
│    │      │      │      │      │        │        │  （同右卷第│
│    │      │      │      │      │        │        │  二二九頁）│
├──┼───┼───┼───┼───┼────┼────┼──────┤
│二三│八十四│丁○○│由屋頂│無    │蔡文俊  │刑法第三│1.自白（同右│
│    │年十一│莊耀發│攀爬窗│      │        │百二十一│  偵卷第一○│
│    │月三日│      │戶、踰│      │        │條第二項│  一頁）    │
│    │１３時│      │越安全│      │        │、第一項│2.共犯莊耀發│
│    │，於台│      │設備侵│      │        │第二款  │  偵訊筆錄（│
│    │北市光│      │入住宅│      │        │        │  同右卷第二│
│    │復南路│      │著手行│      │        │        │  二五頁）  │
│    │七二巷│      │竊，未│      │        │        │3.被害人筆錄│
│    │九號七│      │竊得財│      │        │        │  （同右卷第│
│    │樓    │      │物。  │      │        │        │  一一七頁反│
│    │      │      │      │      │        │        │  面、一一八│
│    │      │      │      │      │        │        │  頁）      │
│    │      │      │      │      │        │        │4.失竊報告單│
│    │      │      │      │      │        │        │  （同右卷第│
│    │      │      │      │      │        │        │  一三六頁）│
├──┼───┼───┼───┼───┼────┼────┼──────┤
│二四│八十四│丁○○│夜間由│金湯匙│楊明貴  │刑法第三│1.自白（同右│
│    │年十一│莊耀發│陽台踰│二支、│        │百二十一│  偵卷第一五│
│    │月三日│      │越安全│金碗四│        │條第一項│  五頁）    │
│    │１９時│      │設備，│只、首│        │第一、二│2.共犯莊耀發│
│    │，於台│      │侵入住│飾一批│        │款      │  偵訊筆錄（│
│    │北市通│      │宅行竊│      │        │        │  同右卷第二│
│    │河東街│      │      │      │        │        │  二五頁）  │
│    │一段三│      │      │      │        │        │3.被害人筆錄│
│    │九號五│      │      │      │        │        │  （同右卷第│
│    │樓    │      │      │      │        │        │  一五九頁反│
│    │      │      │      │      │        │        │  面、一六○│
│    │      │      │      │      │        │        │  頁）      │
│    │      │      │      │      │        │        │4.失竊報告單│
│    │      │      │      │      │        │        │  （同右卷第│
│    │      │      │      │      │        │        │  一六七頁）│
├──┼───┼───┼───┼───┼────┼────┼──────┤
│二五│八十四│丁○○│夜間攜│二萬七│黃沈守梅│刑法第三│1.自白（同右│
│    │年十一│莊耀發│帶凶器│千元、│        │百二十一│  偵卷第九九│
│    │月四日│      │，由防│外幣、│        │條第一項│  頁反面）  │
│    │１９時│      │火巷剪│首飾一│        │第一、二│2.被害人筆錄│
│    │３０分│      │斷鐵窗│批（含│        │、三款  │  （同右卷第│
│    │，於台│      │侵入，│金鍊一│        │        │  一○九頁反│
│    │北市雨│      │毀越安│兩餘錢│        │        │  面、一一○│
│    │農路二│      │全設備│及飾物│        │        │  頁）      │
│    │巷五號│      │而侵入│）、藍│        │        │3.失竊報告單│
│    │      │      │住宅行│寶石  │        │        │  （同右卷第│
│    │      │      │竊    │      │        │        │  一二七頁）│
│    │      │      │      │      │        │        │4.贓物認領保│
│    │      │      │      │      │        │        │  管收據（同│
│    │      │      │      │      │        │        │  右卷第一二│
││      │      │      │      │        │        │  八頁）    │
├──┼───┼───┼───┼───┼────┼────┼──────┤
│二六│八十四│丁○○│夜間攜│美金八│李學芬  │刑法第三│1.自白（同右│
│    │年十一│莊耀發│帶凶器│百元、│        │百二十一│  偵卷第九九│
│    │月五日│      │，破壞│祖母綠│        │條第一項│  頁）      │
│    │１８時│      │窗戶，│玉石一│        │第一、二│2.被害人筆錄│
│    │︱２２│      │毀越安│只、玉│        │、三款  │  （同右卷第│
│    │時間，│      │全設備│珮一批│        │        │  一○五頁、│
│    │於台北│      │而侵入│、石雕│        │        │  一○六頁）│
│    │市雨農│      │住宅行│五件  │        │        │3.失竊報告單│
│    │街六○│      │竊    │      │        │        │  （同右卷第│
│    │巷一弄│      │      │      │        │        │  一二二頁）│
│    │九號  │      │      │      │        │        │4.贓物認領保│
│    │      │      │      │      │      │        │  管收據（同│
│    │      │      │      │      │        │        │  右卷第一二│
│    │      │      │      │      │        │        │  三頁）    │
├──┼───┼───┼───┼───┼────┼────┼──────┤
│二七│八十四│丁○○│由陽台│一千六│蔡宛臻  │刑法第三│1.自白（同右│
│    │年十一│莊耀發│窗戶踰│百元、│        │百二十一│  偵卷第二二│
│    │月六日│      │越安全│手提電│        │條第一項│  三頁）    │
│    │日間，│      │設備，│腦一台│        │第二款  │2.共犯莊耀發│
│    │於台北│      │侵入住│、行動│        │        │  偵訊筆錄（│
│    │縣淡水│      │宅行竊│電話二│        │        │  同右卷第二│
│    │鎮民權│      │      │具、戒│        │        │  二五頁    │
│    │路一八│      │      │指一枚│        │        │3.被害人筆錄│
│    │五號之│      │      │、無線│        │        │  （同右卷第│
│    │九，六│      │      │電話一│        │        │  二二六、二│
│    │樓    │      │      │具、電│        │        │  二七頁）  │
│    │      │      │      │話答錄│        │        │4.失竊報告單│
│    │      │      │      │機一台│        │        │  （同右卷第│
│    │      │      │      │      │        │        │  二二八頁反│
│    │      │      │      │      │        │        │  面）      │
│    │      │      │      │      │        │        │5.贓物認領保│
│    │      │      │      │      │        │        │  管收據（同│
│    │      │      │      │      │        │        │  右卷第二三│
│    │      │      │      │      │        │        │  一頁）    │
├──┼───┼───┼───┼───┼────┼────┼──────┤
│二八│八十四│丁○○│夜間攜│零錢一│鄭麗容  │刑法第三│1.自白（同右│
│    │年十一│      │帶凶器│百餘元│        │百二十一│  偵卷第一五│
│    │月七日│      │，破壞│      │        │條第一項│  五頁）    │
│    │凌晨，│      │大門門││        │第一、二│2.被害人筆錄│
│    │於台北│      │鎖而毀│      │        │、三款  │  （同右卷第│
│    │市大業│      │壞安全│      │        │        │  一五七、一│
│    │路七一│      │設備，│      │        │        │  五八頁）  │
│    │七號二│      │侵入住│      │        │        │3.失竊報告單│
│    │樓    │      │宅行竊│      │        │        │  （同右卷第│
│    │      │      │      │      │        │        │  一六五頁反│
│    │      │      │      │      │        │        │  面）      │
├──┼───┼───┼───┼───┼────┼────┼──────┤
│二九│八十四│丁○○│夜間攜│一萬元│鄭振纓  │刑法第三│1.自白（同右│
│    │年十一│莊耀發│帶凶器│、黃水│        │百二十一│  偵卷第六八│
│    │月十日│      │，毀壞│晶一顆│        │條第一項│  頁反面）  │
│    │１７時│      │玻璃側│、錫面│        │第一、二│2.共犯莊耀發│
│    │，於台│      │門，侵│佛二只│        │、三款  │  偵訊筆錄（│
│    │北市立│      │入住宅│、泰幣│        │        │  同右卷第二│
│    │農街一│      │行竊  │壹佰參│        │        │  二五頁）  │
│    │段六號│      │      │拾元  │        │        │3.被害人筆錄│
│    │十一樓│      │      │      │        │        │  （同右卷第│
│    │      │      │      │      │        │        │  七二頁反面│
│    │      │      │      │      │        │        │  、七三頁）│
│    │      │      │      │      │        │        │4.失竊報告單│
│    │      │      │      │      │        │        │  （同右卷第│
│    │      │      │      │      │        │        │  七九頁）  │
├──┼───┼───┼───┼───┼────┼────┼──────┤
│三十│八十四│丁○○│夜間攜│數千元│吳明璋  │刑法第三│1.自白（同右│
│    │年十一│莊耀發│帶凶器│      │        │百二十一│  偵卷第九九│
│    │月十一│      │，由後│      │        │條第一項│  頁反面）  │
│    │日凌晨│      │陽台毀│    │        │第一、二│2.共犯莊耀發│
│    │１時，│      │壞門窗│      │        │、三款  │  偵訊筆錄（│
│    │於台北│      │安全設│      │        │        │  同右卷第二│
│    │市福志│      │備而侵│      │        │        │  二五頁）  │
│    │路一四│      │入住宅│      │        │        │3.被害人筆錄│
│    │巷三六│      │行竊  │      │        │        │  （同右卷第│
│    │號五樓│      │      │      │        │        │  一○八頁反│
│    │      │      │      │      │        │        │  面、一○九│
│    │      │      │      │      │        │        │  頁）      │
│    │      │      │      │      │        │        │4.失竊報告單│
│    │      │      │      │      │        │        │  （同右卷第│
│    │      │      │      │      │        │        │  一二六頁）│
├──┼───┼───┼───┼───┼────┼────┼──────┤
│三一│八十四│丁○○│夜間由│身分證│王學斌  │刑法第三│1.自白（同右│
│    │年十一│杜建仁│頂樓陽│、手錶│        │百二十一│  偵卷第一五│
│    │月十一│      │台而踰│一只  │        │條第一項│  五頁）    │
│    │日１９│      │越安全│      │        │第一、二│2.被害人筆錄│
│    │時，於│      │設備，│      │        │款      │  （同右卷第│
│    │台北市│      │侵入住│      │        │        │  一五八頁反│
│    │知行路│      │宅行竊│      │        │        │  面、一五九│
│    │二六○│      │      │      │        │        │  頁）      │
│    │巷一號│      │      │      │        │        │3.失竊報告單│
│    │五樓  │      │      │      │        │        │  （同右卷第│
│    │      │      │      │      │        │        │  一六六頁）│
│    │      │      │      │      │        │        │4.贓物認領保│
│    │      │      │      │      │        │        │  管收據（同│
│    │      │      │      │      │        │        │  右卷第一七│
│    │      │      ││      │        │        │  三頁）    │
├──┼───┼───┼───┼───┼────┼────┼──────┤
│三二│八十四│丁○○│夜間由│三千元│朱樹森  │刑法第三│1.自白（同右│
│    │年十一│      │後陽台│、首飾│        │百二十一│  偵卷第一○│
│    │月十一│      │冷氣口│一批  │        │條第一項│  ○頁）    │
│    │日２３│      │進入，│      │        │第一、二│2.被害人筆錄│
│    │時，於│      │而踰越│      │        │款      │  （同右卷第│
│    │台北市│      │安全設│      │        │        │  一一二頁反│
│    │立農街│      │備侵入│      │        │        │  面、一一三│
│    │一段三│      │住宅行│      │        │        │  頁）      │
│    │四九巷│      │竊    │      │        │        │3.失竊報告單│
│    │三弄四│      │      │      │        │        │  （同右卷第│
│    │號五樓│      │      │      │        │        │  一三○頁）│
│    │      │      │      │      │        │        │4.贓物認領保│
│    │      │      │      │      │        │        │  管收據（同│
│    │      │      │      │      │        │        │  右卷第一三│
│    │      │      │      │      │        │        │  一頁）    │
├──┼───┼───┼───┼───┼────┼────┼──────┤
│三三│八十四│丁○○│夜間攜│水晶一│丙○○  │刑法第三│1.自白（同右│
│    │年十一│杜建仁│帶凶器│個、一│  （煌）│百二十一│  偵卷第九頁│
│    │月十四│洪俊賢│，結夥│千餘元│        │條第一項│  反面、四三│
│    │日凌晨│      │三人以│、十字│        │第一、二│  頁反面、四│
│    │，於台│      │上撬壞│弓一具│        │、三、四│  四頁）    │
│    │北市文│      │門鎖，│      │        │款      │2.共犯洪俊賢│
│    │林路三│      │毀壞安│      │        │        │  偵訊筆錄（│
│    │二八號│      │全設備│      │        │        │  同右卷第十│
│    │      │      │入內行│      │        │        │  四頁反面、│
│    │      │      │竊    │      │        │        │  四十三頁）│
│    │      │      │      │      │        │        │3.共犯杜建仁│
│    │      │      │      │      │        │        │  偵訊筆錄（│
│    │      │      │      │      │        │        │  同右卷第十│
│    │      │      │      │      │        │        │  八頁、十九│
│    │      │      │      │      │        │        │  頁反面、四│
│    │      │      │      │      │        │        │  十二頁、一│
│    │      │      │      │      │        │        │  九九頁）  │
│    │      │      │      │      │        │        │4.被害人筆錄│
│    │      │      │      │      │        │        │  （同右卷第│
│    │      │      │      │      │        │        │  二三頁反面│
│    │      │      │      │      │        │        │  、二四頁）│
│    │      │      │      │      │        │        │5.贓物認領保│
│    │      │      │      │      │        │        │管收據（同│
│    │      │      │      │      │        │        │  右卷第三一│
│    │      │      │      │      │        │        │  頁反面）  │
│    │      │      │      │      │        │        │6.失竊報告單│
│    │      │      │      │      │        │        │  （同右卷第│
│    │      │      │      │      │        │        │  三四頁）  │
├──┼───┼───┼───┼───┼────┼────┼──────┤
│三四│八十四│丁○○│夜間結│一百元│林珍羽  │刑法第三│1.自白（同右│
│    │年十一│杜建仁│夥三人│、白玉│        │百二十一│  偵卷第九頁│
│    │月十四│洪俊賢│以上，│及架、│        │條第一項│  反面、四四│
│    │日凌晨│      │由二樓│佛珠一│        │第一、二│  頁）      │
│    │３時，│      │窗戶爬│串、金│        │、四款  │2.共犯杜建仁│
│    │於台北│      │進，而│塊    │        │        │  偵訊筆錄（│
│    │市中正│      │踰越安│      │        │        │  同右卷第十│
│    │路四○││全設備│      │        │        │  八頁、十九│
│    │七號  │      │侵入行│      │        │        │  頁反面、四│
│    │      │      │竊    │      │        │        │  十二頁反面│
│    │      │      │      │      │        │        │  ）        │
│    │      │      │      │      │        │        │3.被害人筆錄│
│    │      │      │      │      │        │        │  （同右卷第│
│    │      │      │      │      │        │        │  二四頁反面│
│    │      │      │      │      │        │        │  、二五頁）│
│    │      │      │      │      │        │        │4.贓物認領保│
│    │      │      │      │      │        │        │  管收據（同│
│    │      │      │      │      │        │        │  右卷第三二│
│    │      │      │      │      │        │        │  頁反面）  │
│    │      │      │      │      │        │        │5.失竊報告單│
│    │      │      │      │      │        ││  （同右卷第│
│    │      │      │      │      │        │        │  三五頁）  │
├──┼───┼───┼───┼───┼────┼────┼──────┤
│三五│八十四│丁○○│由廁所│股票三│黃鳳琴  │刑法第三│1.自白（同右│
│    │年十一│莊耀發│爬窗進│十二張│        │百二十一│  偵卷第九頁│
│    │月十四│      │入，踰│、「王│        │條第一項│  反面、十頁│
│    │日１５│      │越安全│樹德」│        │第二款  │  、四四頁反│
│    │時︱１│      │設備侵│及「黃│        │        │  面）      │
│    │６時３│      │入住宅│鳳琴」│        │        │2.共犯莊耀發│
│    │０分間│      │行竊  │印鑑二│        │        │  偵訊筆錄（│
│    │，於台│      │      │枚、綠│        │        │  同右卷第十│
│    │北市大│      │      │玉耳環│        │        │  二頁反面、│
│    │光街九│      │      │面二個│        │        │  二一三頁）│
│    │號    │      │      │、硬幣│        │        │3.被害人筆錄│
│    │      │    │      │數千枚│        │        │  （同右卷第│
│    │      │      │      │、美金│        │        │  二五頁反面│
│    │      │      │      │二○元│        │        │  、二六頁）│
│    │      │      │      │、泰幣│        │        │4.贓物認領保│
│    │      │      │      │二○元│        │        │  管收據（同│
│    │      │      │      │、港幣│        │        │  右卷第三三│
│    │      │      │      │三○元│        │        │  頁）      │
│    │      │      │      │、二千│        │        │5.失竊報告單│
│    │      │      │      │五百元│        │        │  （同右卷第│
│    │      │      │      │      │        │        │  三六頁）  │
├──┼───┼───┼───┼───┼────┼────┼──────┤
│三六│八十四│丁○○│於夜間│身分證│邱森雄  │刑法第三│1.自白（同右│
│    │年十一│杜建仁│攜帶凶│、手錶│        │百二十一│  偵卷第一五│
│    │月十四│      │器，撬│一只、│        │條第一項│  五頁反面）│
│    │日夜間│      │壞門鎖│水晶一│        │第一、二│2.共犯杜建仁│
│    │，於台│      │，毀壞│只、量│        │、三款  │  偵訊筆錄（│
│    │北市文│      │安全設│尺一個│        │        │  同右卷第十│
│    │林路三│      │備，侵│、花蓮│        │        │  八頁、十九│
│    │三○號│      │入住宅│一信空│        │        │  頁反面、四│
│    │一樓  │      │行竊  │白支票│        │        │  十二頁、一│
│    │      │      │      │一本  │        │        │  九九頁）  │
│    │      │      │      │      │        │        │3.被害人筆錄│
│    │      │      │      │      │        │        │  （同右卷第│
│    │      │      │      │      │        │        │  一六四頁反│
│    │      │      │      │      │        │        │  面、一六五│
│    │      │      │      │      │        │        │  頁）      │
│    │      │      │      │      │        │        │4.失竊報告單│
│    ││      │      │      │        │        │  （同右卷第│
│    │      │      │      │      │        │        │  一七二頁）│
│    │      │      │      │      │        │        │5.贓物認領保│
│    │      │      │      │      │        │        │  管收據（同│
│    │      │      │      │      │        │        │  右卷第一七│
│    │      │      │      │      │        │        │  五頁）    │
└──┴───┴───┴───┴───┴────┴────┴──────┘
附表（二）
┌──┬───┬───┬───┬───┬────┬────┬──────┐
│編號│犯  罪│行為人│犯  罪│被  害│被 害 人│所犯法條│證        據│
│    │時  地│      │方  法│財  物│        │        │            │
├──┼───┼───┼───┼───┼────┼────┼──────┤
│一  │八十四│丁○○│僅破壞│無    │杜陳素娥│        │1.自白（偵卷│
│    │年四月│莊耀發│鐵門門│      │        │        │  一○四四○│
│    │三十日│      │鎖，尚││        │        │  號第六八頁│
│    │上午１│      │未著手│      │        │        │  ）        │
│    │０時，│      │行竊，│      │        │        │2.共犯莊耀發│
│    │於台北│      │即因屋│      │        │        │  偵訊筆錄（│
│    │市明德│      │主正好│      │        │        │  同右卷第二│
│    │路八七│      │返家而│      │        │        │  二五頁）  │
│    │號    │      │逃逸  │      │        │        │3.被害人筆錄│
│    │      │      │      │      │        │        │  （同右卷第│
│    │      │      │      │      │        │        │  七三頁反面│
│    │      │      │      │      │        │        │  、七四頁）│
│    │      │      │      │      │        │        │4.失竊報告單│
│    │      │      │      │      │        │        │  （同右卷第│
│    │      │      │      │      │        │        │  八○頁）  │
├──┼───┼───┼───┼───┼────┼────┼──────┤
│二  │八十四│丁○○│由頂樓│無    │張鴻才  │        │1.自白（同右│
│    │年八月│      │剪斷鐵│      │        │        │  偵卷第六八│
│    │初，約│      │門、毀│      │        │        │  頁反面）  │
│    │１４時│      │越安全│      │        │        │2.被害人筆錄│
│    │許，於│      │設備，│      │        │        │  （同右卷第│
│    │台北市│      │未著手│      │        │        │  七五頁反面│
│    │福國路│      │行竊即│      │        │        │  、七六頁）│
│    │六○號│      │被屋主│      │        │        │3.失竊報告單│
│    │七樓  │      │發現而│      │        │        │  （同右卷第│
│    │      │      │逃逸  │      │        │        │  八二頁）  │
├──┼───┼───┼───┼───┼────┼────┼──────┤
│三  │八十四│丁○○│由二樓│無    │黃洪明禧│        │1.自白（同右│
│    │年十月│莊耀發│窗戶踰│      │        │        │  偵卷第一○│
│    │二十五│      │越安全│    │        │        │  ○頁反面）│
│    │日凌晨│      │設備，│      │        │        │2.共犯莊耀發│
│    │３時，│      │進屋後│      │        │        │  偵訊筆錄（│
│    │於台北│      │未著手│      │        │        │  同右卷第二│
│    │市涼州│      │行竊，│      │        │        │  二五頁）  │
│    │街一三│      │即因發│      │        │        │3.被害人筆錄│
│    │○號  │      │現有人│      │        │        │  （同右卷第│
│    │      │      │而逃逸│      │        │        │  一一四頁反│
│    │      │      │      │      │        │        │  面、一一五│
│    │      │      │      │      │        │        │  頁）      │
│    │      │      │      │      │        │        │4.失竊報告單│
│    │      │      │      │      │        │        │  （同右卷第│
│    │      │      │      │      │        │        │  一三三頁）│
├──┼───┼───┼───┼───┼────┼────┼──────┤
│四  │八十四│丁○○│破壞門│無    │孫秀霞  │        │1.自白（同右│
│    │年十一│莊耀發│窗、毀│      │        │        │  偵卷第九九│
│    │月十一│      │越安全│      │        │        │  頁反面）  │
│    │日上午│      │設備，│      │        │        │2.被害人筆錄│
│    │，於台│      │未著手│      │        │        │  （同右卷第│
│    │北市立│      │行竊，│      │        │        │  一○六頁反│
│    │農街一│      │即因發│      │        │        │  面、一○七│
│    │段三五│      │現有人│      │        │        │  頁）      │
│    │七巷三│      │在家而│      │        │        │3.失竊報告單│
│    │號二樓│      │逃逸  │      │        │        │  （同右卷第│
│    │      │      │      │      │        │        │  一二四頁反│
│    │      │      │      │      │        │        │  面）      │
└──┴───┴───┴───┴───┴────┴────┴──────┘


司法院資訊處製作；財團法人民間司法改革基金會備份。
